臺灣臺中地方法院刑事判決　　　　　　 100年度訴字第1002號
公　訴　人　臺灣臺中地方法院檢察署檢察官
被　　　告　林俊輝
上列被告因搶奪等案件，經檢察官提起公訴（99年度偵字第2807
1號、100年度偵字第5335號），被告在本院準備程序進行中就被
訴事實為有罪之陳述，受命法官於告知簡式審判程序之旨，並聽
取當事人之意見後，本院合議庭裁定由受命法官獨任依簡式審判
程序，判決如下：
    主    文
林俊輝犯竊盜罪，處有期徒刑肆月。又犯搶奪罪，處有期徒刑捌
月。又犯搶奪罪，處有期徒刑捌月。又犯搶奪罪，處有期徒刑捌
月。應執行有期徒刑貳年貳月。
    犯罪事實
一、林俊輝素行不佳，前於民國（下同）89年間分別因搶奪案
    件，經本院88年度訴字第2041號判處有期徒刑3年確定、
    施用毒品案件，經本院88年易字第3333號判處有期徒刑3月
    確定，上開2案自89年10月26日送監合併執行，於91年8月8
    日縮短刑期假釋出監，假釋中付保護管束期間為91年8月8日
    至92年11月22日；渠竟於假釋期間內更犯搶奪罪，經本院
    91年度訴第2394號判處有期徒刑2年確定，前揭假釋案因而
    經撤銷，上開等罪所尚未執畢之殘刑1年3月14日，即與
    所應執行之2年徒刑併合執行，自91年12月13日再度入監
    服刑，於94年10月23日因縮短刑期執行完畢。嗣於96、97年
    間，分別因竊盜案件，經本院96年中簡上字第300號判處
    有期徒刑4月確定、竊盜及搶奪等案件，經本院96年度訴
    字第988號判處應執行有期徒刑4年6月確定（竊盜2罪各處有
    期徒刑3月、搶奪9罪各處有期徒刑8月、搶奪未遂罪處有期
    徒刑5月）、竊盜及搶奪等案件，經本院96年度訴字第
    3164號判處應執行有期徒刑7月確定（搶奪罪減刑為有期徒
    刑6月、竊盜罪減刑為有期徒刑1月15日），上開等罪
    嗣經本院97年度聲字第1232號裁定減刑並定應執行有期徒刑
    2年11月確定，自96年5月25日送監併合執行，於98年4月9日
    縮短刑期假釋出監，假釋中付保護管束期間為98年4月9日至
    98年9月19日；渠復於假釋期間內之98年間，更犯搶奪及
    竊盜等罪，經本院98年度訴第3621號判處應執行有期徒刑7
    月、拘役58日確定（搶奪2罪各處有期徒刑7月、竊盜2罪各
    處拘役30日），前揭假釋案因而經撤銷，再於99年間，因
    施用毒品案件，經最高法院99年台上字第2540號判處應執行
    有期徒刑1年2月確定（施用第一級毒品罪處有期徒刑10月、
    施用第二級毒品罪處有期徒刑7月），嗣等罪之受宣告
    有期徒刑部份，經本院99年度聲字第2093號裁定應執行有期
    徒刑2年5月確定，自99年12月10日入監，與等罪執行
    後所餘之殘刑5月10日併合執行，迄今尚未執行完畢（預102
    年7月8日將縮刑期滿），尚未構成累犯。
二、林俊輝因染有施用第一級毒品海洛因及第二級甲基安非他命
    之癮疾，為取得購買上開二種毒品之價金，乃分別為以下之
    犯行：
（一）於99年11月22日凌晨3時18分許，林俊輝行經臺中市○○
      區○○街72巷口時，見許豐得使用、停放在該巷口之車牌
      號碼7GV-932號重型機車（登記車主為許豐得之母許陳玉
      霞）之鑰匙未取下，竟意圖為自己不法之所有，徒手以該
      把鑰匙將該部機車啟動後逕行騎去，而竊取得逞，以作為
      後續行搶之交通工具。
（二）於99年11月22日上午6時50分許，林俊輝騎乘上開竊得之
      車牌號碼7GV-932號重型機車，行經臺中市○區○○○街
      33號前時，見邱玲容獨自一人徒步行走，乃意圖為自己不
      法之所有，騎乘該部重型機車接近邱玲容，並徒手奪取邱
      玲容背於右肩之皮包【內有現金新臺幣（下同）5000元、
      國民身分證、健保卡、駕駛執照、Costco信用卡1張、台
      塑加油卡1張、日盛銀行信用卡1張、長江一號雙插卡山寨
      機行動電話1支、隨身碟1個、筆記本、住處感應卡及鑰匙
      等物品】得手後，迅速騎乘該部重型機車逃逸。
（三）於99年11月23日夜間11時52分許，林俊輝復騎乘上開竊得
      之車牌號碼7GV-932號重型機車，行經臺中縣大里市（現
      改制為臺中市○里區○○○街61號前時，見莊育穎甫停放
      好機車（車牌號碼652-DAK號），從置物箱取出藍紫色皮
      包（內有現金1800元、郵局提款卡1張、國民身分證、健
      保卡、機車駕駛執照、機車行車執照及學生證等物品）放
      在後座椅上，乃意圖為自己不法之所有，趁莊育穎脫下外
      套之時，騎乘該部重型機車接近莊育穎，徒手奪取置放於
      機車座椅上之皮包，林俊輝於得手後，迅速騎乘該部重型
      機車逃逸。
（四）於99年11月24日凌晨0時2分許，林俊輝再度騎乘上開竊得
      之車牌號碼7GV-932號重型機車，行經大里市○○路78巷2
      號前時，見許美蓉獨自一人徒步行走，乃意圖為自己不法
      之所有，騎乘該部重型機車，自許美蓉之左後方接近許美
      蓉，並徒手用力奪取許美蓉背於左肩之皮包（內有現金約
      1萬元、郵政VISA卡1張、三星廠牌行動電話1支、SonyEri
      csson廠牌行動電話1支等物品），許美蓉因遭受林俊輝用
      力拉扯拖行，跌倒在地，受有右腳擦傷等傷害（傷害部分
      未據告訴）；林俊輝於得手後，迅速騎乘該部重型機車逃
      逸。
三、林俊輝嗣將搶得之現金花用一空，其他物品則丟棄在臺中縣
    烏日鄉（現改制為臺中市烏日區○○○路之大水溝內，另車
    牌號碼7GV- 932號重型機車則停放在臺中市○○區○○路1
    段30巷13號前。嗣經警調閱案發地點附近監視器錄影畫面，
    確認係林俊輝涉案後，再調閱其所使用行動電話之通聯紀錄
    供比對，循線追查其可能出沒之位址，終於99年12月1日夜
    間8時40分許，在臺中市○○區○○路3段159之17號前，逮
    捕林俊輝到案，經詢問後而查悉林俊輝之上開犯行，並經林
    俊輝帶同警方前往東大路1段30巷13號前，尋獲車牌號碼
    7GV-932號重型機車（已發還許豐得）。
四、案經臺中市警察局（已改制為臺中市政府警察局）第二分局
    、臺中市政府警察局第二分局分別報告臺灣臺中地方法院檢
    察署檢察官偵查起訴。
    理    由
一、查本件被告所犯，非死刑、無期徒刑、最輕本刑為3年以上
    有期徒刑之罪，或高等法院管轄第一審之案件，被告於準備
    程序中，就前揭被訴事實為有罪之陳述，經受命法官告以簡
    式審判程序之旨，並聽取被告與公訴人之意見後，本院認無
    不得或不宜改依簡式審判程序進行之處，爰依刑事訴訟法第
    273條之1第1項、第284條之1，經合議庭評議後，裁定本件
    由受命法官獨任進行簡式審判程序，是本件之證據調查，依
    刑事訴訟法第273條之2規定，不受同法第159條第1項、第
    161條之2、第161條之3、第163 條之1及第164條至170條規
    定之限制，合先敘明。
二、上開犯罪事實，訊據被告林俊輝均坦承不諱，並與被害人許
    豐得、邱玲容、莊育穎及許美蓉分別於警詢時及檢察官訊問
    中之證述相符；復有臺中市警察局第二分局搜索扣押筆錄、
    扣押物品目錄表、監視錄影畫面翻拍照片10張、扣案物品照
    片3張、查獲現場照片4張、贓物認領保管單（具領人許豐得
    、品名：光陽廠牌機車1輛）、臺中市警察局車輛協尋電腦
    輸入單（光陽廠牌、車牌號碼7GV-932重型機車）2紙（見中
    分二警偵字第0990031045號警卷第35~38、44~52、56~58 頁
    ）、偵查報告（現場勘查與採證、案情報告、監視錄影畫面
    翻拍照片10張、扣案物品照片3張、查獲現場照片4張）、涉
    案歹徒逃逸路線圖（見中分二警偵字第1000004484號警卷第
    45~64頁）附卷可按。綜上，堪認被告自白與事實相符。本
    件事證明確，被告所犯之竊盜、搶奪等犯行洵堪認定，均應
    依法論科。
三、核被告所為，分別係犯1次刑法第320條第1項之普通竊盜及3
    次同法第325條第1項之搶奪罪。被告先後4次犯行，犯意各
    別，行為互殊，應予分論併罰。爰審酌被告前有如犯罪事實
    欄一、所載之多次竊盜、搶奪等犯罪紀錄，素行不佳（參卷
    附臺灣高等法院被告前案紀錄表），惟未構成累犯、國中畢
    業之智識程度、經濟勉可維持之生活狀況（見警卷被告警詢
    筆錄受詢問人資料），其正值青壯卻不思以正途賺取生活所
    需，僅為滿足施用毒品後而獲得一時舒坦虛樂即犯本件之罪
    ，守法觀念顯為不足，並非可取，惟能坦認全部犯行，犯後
    態度尚佳，公訴人就如犯罪事實欄二、（一）至（四）所示
    之4次犯行，固求處應執行有期徒刑3年，然本件被告雖有1
    次竊盜及3次搶奪犯行，惟其手段尚屬平和，危害非謂鉅大
    ，公訴人之求刑稍嫌過重等一切情狀，分別量處如主文所示
    之刑，並定其應執行之刑，以示懲儆。
據上論斷，應依刑事訴訟法第273條之1第1項、第299條第1項前
段，刑法第320條第1項、325條第1項、第51條第5款，刑法施行
法第1條之1第1項、第2項前段，判決如主文。
本案經檢察官戚瑛瑛到庭執行職務。
中    華    民    國    100    年    5    月    19    日
                  刑事第一庭   法  官   廖穗蓁
以上正本證明與原本無異。
如不服本判決應於收受送達後10日內向本院提出上訴書狀，並應
敘述具體理由；其未敘述上訴理由者，應於上訴期間屆滿後20日
內向本院補提理由書（均須按他造當事人之人數附繕本）「切勿
逕送上級法院」。
告訴人或被害人對於判決如有不服具備理由請求檢察官上訴者，
其上訴期間之計算係以檢察官收受判決正本之日期為準。
                               書記官   司立文
中    華    民    國    100    年    5    月    19    日
附錄本案論罪科刑法條全文
刑法第320條第1項
意圖為自己或第三人不法之所有，而竊取他人之動產者，為竊盜
罪，處五年以下有期徒刑、拘役或五百元以下罰金。
刑法第325條第1項
意圖為自己或第三人不法之所有，而搶奪他人之動產者，處六月
以上五年以下有期徒刑。